臺灣高雄地方法院刑事判決　　　　　　　　　　　　　九十三年度易字第二五九號
　　公　訴　人　臺灣高雄地方法院檢察署檢察官
　　被　　　告　丙○○
右列被告因竊盜等案件，經檢察官聲請以簡易判決處刑（九十三年度偵字第一二五一
號），本院認不宜以簡易判決處刑，改依通常程序審理，本院判決如左：
    主  文
丙○○共同攜帶兇器竊盜未遂，處有期徒刑肆月，如易科罰金，以參佰元折算壹日。
扣案如附表所示之物沒收之。
    事  實
一、丙○○與己○○（另經本院通緝中）於民國九十三年一月九日一時許，基於意圖
    為自己不法所有之共同犯意聯絡，攜帶丙○○所有客觀上可對人之生命、身體、
    安全構成威脅，具有危險性之大、小Ｔ型扳手各一支及大、小型油壓剪各一支等
    凶器（即附表編號一至四所示之物），由己○○駕駛懸掛其所有Ｍ９─三一六九
    號自小客車車牌之自小客箱型車搭載丙○○，至高雄市○○區○○街中段（重劃
    區○○○道路），趁無人注意之際，以Ｔ型扳手破壞吳麗珍所有停放於該處車牌
    號碼為ＺＡ─一二四八號自小客車車門欲竊取財物時，為民眾發現而報警查獲，
    致未得逞，並扣得丙○○所有大、小Ｔ型扳手各一支、大、小油壓剪各一支、手
    電筒二支及棉質手套二雙（即附表編號一至六所示之物）。
二、案經高雄市政府警察局左營分局報請臺灣高雄地方法院檢察署檢察官偵查後聲請
    簡易判決處刑，本院認為不宜以簡易判決處刑，簽准改依通常程序審理。
    理  由
一、訊據被告丙○○對於右揭時地與同案被告己○○為警查獲，並扣得其所有如附表
    編號一至六所示之物等情坦承不諱，惟矢口否認有何竊盜未遂犯行，辯稱：案發
    當時伊係應己○○邀約，由己○○開車搭載伊自台中南下高雄，欲為己○○修理
    沙發，嗣到達高雄後己○○即將車輛直接行駛至查獲地，伊在駕駛座旁座位休息
    時，警察前往盤查，因伊下車時修理沙發之工具大Ｔ型扳手自車上掉落，為免該
    Ｔ型扳手刺破汽車輪胎，伊乃將Ｔ型扳手挪開，扣案如附表所示之物係修理沙發
    之工具，並非行竊之用，警察係為績效而稱伊偷車云云。經查：
（一）按認定犯罪事實所憑之證據，並不以直接證據為限，即綜合各種間接證據，本
      於推理作用，為認定犯罪事實之基礎，如無違背一般經驗法則，尚非法所不許
      ，有最高法院四十四年度臺上字第七○二號判例揭櫫明確。且因刑事訴訟係採
      自由心證主義，對於證據之種類並未設有限制，舉凡被告之自白、共犯之陳述
      、證人之證言、鑑定人之鑑定、被害人之陳述、文書之意旨、物件之狀態等，
      均可採為認定事實之證據資料。而證據之取捨，與證據之證明力如何，事實審
      法院有自由裁量、判斷之職權；茍其判斷之論據，並不悖乎一般之人日常生活
      經驗之定則或論理法則者，即不得任意指摘其為違背法令。又認定犯罪事實所
      憑之證據，並不以直接證據為限，間接證據亦包括在內；審理事實之法院綜合
      卷內之直接、間接證據，本於推理作用，於通常一般人均不致有所懷疑，得確
      信其為真實之程度者，非不得據之而為被告有罪之認定，亦有最高法院九十一
      年度臺非字第二四七號判決意旨可參。合先敘明。
（二）九十三年一月九日一時許，證人即本件查獲員警戊○○及丁○○因接獲勤務中
      心通報於高雄市○○區○○街中段（重劃區○○○道路）有人準備偷車，乃於
      三至五分鐘內左右趕抵現場，經徘迴尋找後，發現同案被告己○○駕駛之前開
      車輛正欲駛離，此外即未有任何人員或車輛發動，是以乃攔停上開車輛並要求
      被告及同案被告己○○下車接受盤查，而被告下車後即藉故行走至路旁陰暗處
      ，自其褲子右側口袋內取出（大）Ｔ型扳手丟棄，嗣後員警即在同案被告己○○所駕駛之前開車輛附近尋獲被害人甲○○所有車牌號碼為ＺＡ─一二四八號
      自小客車前車門有遭Ｔ型扳手橇開過之痕跡，並另自被告身上扣得如附表編號
      六所示棉質手套二雙，於同案被告己○○所駕駛之上開車輛內扣得如附表編號
      二至四所示之物等情，業據證人戊○○及丁○○於本院審理時證述明確。
（三）又被害人甲○○所有上開車輛前雖曾遭人破壞，惟業已修理完善，但其於九十
      三年一月九日經警方通知到場查看前開車輛時，該車輛左側車門鎖簧片復再度
      遭人使用異物意圖開啟而跳開，右側車門鎖孔亦遭破壞等情，亦據被害人甲○○於警詢及本院審理時供證屬實。參以前述證人戊○○及丁○○既係因接獲勤
      務中心通報於高雄市○○區○○街中段（重劃區○○○道路）有人準備偷車而
      趕抵本件查獲地，而當時附近除被告及同案被告己○○外，並無其他人跡，且
被告經警盤查下車後復刻意將其所隨身攜帶之大Ｔ型扳手丟棄於暗處，及被害
      人甲○○所有上開車輛車門適有遭人以Ｔ型扳手橇開過之痕跡等節，倘被告並
      無破壞被害人所有前開車輛欲竊取財物之不法行為，遇警路檢盤查又何須蓄意
      將Ｔ型扳手丟棄掩飾？且被害人所有該車輛車門鎖又豈有如此湊巧適有遭Ｔ型
      扳手橇開之痕跡之理？再者，被告關於何以在高雄市○○區○○街中段經警查
      獲，雖辯稱：伊係至高雄欲替同案被告己○○修理沙發，為警查獲時正在該地
      休息云云，惟被告與同案被告己○○僅見過一次面，並非要好之朋友，且亦不
      清楚同案被告己○○之真實姓名、住所及聯絡電話等情，業據被告於本院審理
      時供承在卷，則被告與同案被告己○○既非熟識之友人，竟不惜路途遙遠，於
      深夜自台中遠赴高雄係為同案被告己○○修理沙發，孰人能信？且既係欲修理
      沙發，何以不直接前往修理地點，反於前揭查獲地逗留？再查被告被查獲之地
      點高雄市○○區○○街中段係重劃區○○○道路，附近並無房舍，僅有人於該
      處停車，入夜後天色昏暗，人車稀少等情，證人戊○○業於本院審理時證述甚
      明，乃被告竟於深夜一時許，無端出現於連其本身亦無法說出路名之該地點，
      復無法說明其現身該地之原因，顯見其中必有隱情。況扣案如附表編號一所示
      之大Ｔ型扳手及編號六所示之棉質手套二雙，被告係隨身攜帶而遭查獲，亦據
      證人黃富標於偵查及本院審理時證述無誤，則縱使被告遠赴高雄確係欲替同案
      被告己○○修理沙發，惟自台中至高雄路程非短，被告卻不將上開大Ｔ型扳手
      及棉質手套置於工具箱內，反隨身攜帶，實亦與常情有違。本院綜合前開證據
      判斷結果，認被告與同案被告己○○於前開查獲地，共同以Ｔ型扳手破壞被害
      人吳麗珍所有停放於該處車牌號碼為ＺＡ─一二四八號自小客車前車門欲竊取
      財物，已至明確。
（四）此外，本件復有高雄市政府警察局左營分局受理各類案件紀錄表、車輛竊盜、
      車牌失竊資料表各一紙及現場查獲照片四紙附卷可稽，並有如附表編號一至六
      所示之物扣案可憑。而扣案如附表所示之物，被告雖辯稱為其修理沙發之工具
      云云，惟被告所稱於深夜自台中遠赴高雄係為替同案被告己○○修理沙發等語
      ，實與常情有違，而難採信，已如前述，且被告亦自承未詢問同案被告己○○
      沙發何處損壞，又何能知悉應攜帶如附表所示之物以修理沙發？再本件查獲地
      入夜後天色昏暗，已據證人戊○○於本院審理時證述明確，參以被告既僅一人
      為同案被告己○○修理沙發，何以須攜帶如附表編號五、六所示之手電筒及棉
      質手套各二份？被告前開所辯，在在有違常情，不足採信。足見扣案如附表編
      號一至六所示之物，應係供被告與同案被告己○○二人共同行竊所使用之物。
      本件事證明確，被告所辯，要屬避就之詞，洵難採信，被告犯行堪予認定，應
      予依法論科。
二、按刑法第三百二十一條第一項第三款之攜帶兇器竊盜罪，係以行為人攜帶兇器竊
    盜為其加重條件，此所謂兇器，其種類並無限制，凡客觀上足對人之生命、身體
    、安全構成威脅，具有危險性之兇器均屬之，且祇須行竊時攜帶此種具有危險性
    之兇器為已足，並不以攜帶之初有行兇之意圖為必要（最高法院七十九年臺上字
    第五二五三號判例足資參照），而被告持以行竊之如附表編號一至四所示之大、
    小Ｔ型扳手各一支及大、小油壓剪各一支，若持之用以攻擊人體，顯足以造成傷
    害，是可認該大、小Ｔ型扳手及大、小油壓剪客觀上足以對人之生命、身體安全
    構成威脅，具有危險性，自屬兇器無訛。核被告所為，係犯刑法第三百二十一條
    第二項、第一項第三款之攜帶兇器竊盜未遂罪。又被告與己○○間，就本件竊盜
    犯行，有犯意聯絡行為分擔，應論以共同正犯。再被告攜帶兇器破壞被害人所有
    車輛竊取財物未果，為未遂犯，依刑法第二十六條前段規定，減輕其刑。爰審酌
    被告正值壯年，不思自食其力，為貪圖私利，即恣意竊取他人財物，所為不足取
    ，且犯後心存僥倖，飾詞推諉，並無悔悟之態度，惟念其竊取財物未果，被害人
    所受損失有限等一切情狀，量處如主文所示之刑，並諭知易科罰金之折算標準，
    以資懲儆。另扣案如附表所示之物，係被告所有，供本件竊盜犯行所用之物，爰
    依刑法第三十八條第一項第二款宣告沒收之。
據上論斷，應依刑事訴訟法第四百五十二條、第二百九十九條第一項前段，刑法第二
十八條、第三百二十一條第二項、第一項第三款、第二十六條前段、第四十一條第一
項前段、第三十八條第一項第二款，罰金罰鍰提高標準條例第二條，判決如主文。
本案經檢察官乙○○到庭執行職務。
中      華      民      國    九十三    年      十一    月    十五      日
                        臺灣高雄地方法院刑事第十二庭
                            審判長法    官  張維君
                                  法    官  伍逸康
                                  法    官  劉惠娟
右正本證明與原本無異。
如不服本判決，應於判決送達後十日內，向本院提出上訴狀。
                                  書 記 官  陳素徵
中      華      民      國    九十三    年      十一    月    十七      日
附表
┌──┬───────────┬────────┐
│編號│   扣案物品名稱       │    數量        │
├──┼───────────┼────────┤
│一、│   大Ｔ型扳手         │壹支            │
├──┼───────────┼────────┤
│二、│   小Ｔ型扳手         │壹支            │
├──┼───────────┼────────┤
│三、│   大型油壓剪         │壹支            │
├──┼───────────┼────────┤
│四、│   小型油壓剪         │壹支            │
├──┼───────────┼────────┤
│五、│   手電筒             │貳支            │
├──┼───────────┼────────┤
│六、│   棉質手套    │貳雙            │
└──┴───────────┴────────┘
中華民國刑法第三百二十一條
犯竊盜罪而有左列情形之一者，處六月以上、五年以下有期徒刑：
一  於夜間侵入住宅或有人居住之建築物、船艦或隱匿其內而犯之者。
二  毀越門扇、牆垣或其他安全設備而犯之者。
三  攜帶兇器而犯之者。
四  結夥三人以上而犯之者。
五  乘火災、水災或其他災害之際而犯之者。
六  在車站或埠頭而犯之者。
前項之未遂犯罰之。
